Inventaris van het archief van het klooster Maria Magdalena in Bethanië te ''s-Gravenzande
Nationaal Archief, Den Haag
- Gasthuis, D.
  - Beheer, I.
    - Rentebrieven en andere inschulden., 2.
      - Rentebrief, groot 10 schellingen Hollandsch 's jaars, ten laste van Ecghebrecht Jans zoon van Amersvoerde., 1345; 109; 1 charter
        reg. no. 8.
        8 1345 Augustus 29
        Landschepenen van 's graven Zande oorkonden, dat Ecghebrecht Jans zoon van Amersvoerde verkoopt aan het gasthuis van sGravenzande een jaarrente van 10 schellingen Hollandsch, gaande uit de woning van Hughe Pieter Jan vrouw Aliden zoons zoon.
        Ghegheven int jaer ons Heren MCCC vijf ende viertich up sente Jans dach te uytgaende Oest.
        a. Oorspr. (Inv. 109) Met het geschonden landschepenzegel in groene was.
        b. Afschr. in Inv. no. 5, fol. CXXXII.